Config:
  hfst:
    Gen: ../../../src/generator-dict-gt-norm.hfst
    Morph: ../../../src/analyser-dict-gt-norm.hfst
  xerox:
    Gen: ../../../src/generator-dict-gt-norm.xfst
    Morph: ../../../src/analyser-dict-gt-norm.xfst
    App: lookup

Test

  Noun - nijbe: # ok NIJBE
    nijbe+N+Sg+Nom:  nijbe
    nijbe+N+Sg+Gen: [niijbe, niˊjbe]
    nijbe+N+Sg+Acc: [niijbe, niˊjbe]
    nijbe+N+Sg+Ill:  niijbán
    nijbe+N+Sg+Loc:  niijbest
    nijbe+N+Sg+Com:  nijbijn
    nijbe+N+Sg+Abe:  niˊjbettáá
    nijbe+N+Ess:  nijben
    nijbe+N+Par:  nijbed
    nijbe+N+Pl+Nom:  [niijbeh, niˊjbeh]
    nijbe+N+Pl+Gen: [niijbij, niˊjbij]
    nijbe+N+Pl+Acc:  niijbijd
    nijbe+N+Pl+Ill:  [nijbijd, niijbijd]
    nijbe+N+Pl+Loc: niijbijn
    nijbe+N+Pl+Com:  niˊjbijguin
    nijbe+N+Pl+Abe:  niˊjbijttáá

